臺灣高雄地方法院民事裁定　　　　　　 94年度再易字第42號
 再審原告
 即聲請人　甲○○
 再審被告
 即相對人　張添永
　　　　　 即永記漆行
上列當事人間請求給付借款事件，再審原告即聲請人對於民國93
年8 月31日本院93年度小上字第69號、93年10月29日本院93年度
再易字第27號、94年10月19日本院93年度再易字第39號確定判決
及93年度再易字第39號確定裁定，分別提起再審之訴及聲請再審
，本院裁定如下：
    主  文
再審之訴及再審之聲請均駁回。
再審及聲請訴訟費用均由再審原告即聲請人負擔。
    事實及理由
一、再審原告主張及聲請意旨略以：伊先前對於本院93年度小上
    字第69號及93年度再易字第27號確定判決提起再審，經本院
    分93年度再易字第39號再審案件審理，其於該案審理中之94
    年1 月底發現本院93年度小上字第69號及93年度再易字第27
    號判決時已存在而未發現之新證據，亦即再審被告於82年8
    月22日給再審原告之函，及再審原告於42年9 月10日向聯勤
    第二被服廠提出競標之估價單，均係再審原告於94年2 月15
    日前已存在未發現即新發現之新證據，遂於94年2 月15日以
    再審補充理由狀提出上開文件影本各1 份，此2 證物有民事
    訴訟法第496 條第1 項第13款之再審事由。然本院93年度再
    易字第39號判決及裁定之理由中均未說明是否係再審事由，
    自得再提起再審，爰分別提起再審之訴及聲請再審。
二、按對於確定判決聲請再審，應表明再審理由，所謂表明再審
    理由，必須指明確定判決有如何合於法定再審事由之具體情
    事始為相當，否則其聲請即屬不合法，此從民事訴訟法第
    501 條第1 項第4 款規定觀之甚明，並有最高法院64年台聲
    字第76號、73年台聲字第377 判例意旨可供參酌。再依民事
    訴訟法第507 條之規定對裁定聲請再審準用之。
三、經查，本件再審原告係對於本院93年再易字第39號判決及裁
    定提再審之訴及聲請再審，雖再審原告於94 年2月15日本院
    93年度再易字第39號訴訟程序中，以補充理由狀提出上開2
    新證據，追加同法第496 條第1 項第13款再審事由之事實，
    有再審補充理由狀1 份附卷可稽（參本院93 年 訴字第39卷
    第38頁）。惟經本院93年再易字第39號審理後，認為再審原
    告所主張上開再審事由，屬訴之追加，而依民事訴訟法第
    436 條之32第4 項規定準用第505 條規定，及同法第436 條
    之27規定，以其追加之訴並不合法為由，裁定予以駁回，有
    該裁定書附卷可稽，亦經本院調閱上開卷宗核閱無訛。是法
    院並無所謂「漏未斟酌」重要證物之可言，則本院93年度再
    易字第39號判決未論述再審原告所追加之上開2 新證據，於
    法並無違誤。再審原告主張本院93年度再易字第39號確定判
    決及裁定漏未斟酌上開證據，而提起本件再審理由，洵不足
    採。況再審原告亦無提出上開判決裁定有何再審理由之具體
    情事，其提起本件再審，顯不合法。
四、另按當事人發現未經斟酌之證物或得使用該證物者，依民事
    訴訟法第496條第1項第13款規定，固得以再審之訴對於確定
    終局判決聲明不服；惟再審之訴，應於30日之不變期間內提
    起；前項期間，自判決確定時起算，判決於送達前確定者，
    自送達時起算；其再審之理由發生或知悉在後者，均自知悉
    時起算，同法第500 條第1項、第2項前段亦定有明文。倘提
    起再審之訴已逾不變期間，即無須審酌再審之訴有無理由。
    經查，本院93年度小上字第69號、93年度再易字第27號判決
    係分別於93年8 月31日及93年10月29日確定，有判決書附卷
    可證，再審原告於94年11月11日對上開判決再提起本件再審
    之訴，就上開事件顯已逾30日不變期間，並不合法；且距其
    所主張發現上開2 新證據之94年1 月底，亦早已超過30日之
    不變期間。是以再審原告對本院93年度小上字第69號、93
    年度再易字第27號確定判決提起本件再審之訴，顯不合法。
五、綜上所述，本件再審原告以上開事由，指摘上開確定判決及
    裁定有再審事由，並不合法，應予以駁回。
六、結論：本件再審之訴為不合法，依民事訴訟法第507 條、
    502 條第1 項、第78條，裁定如主文。
中    華    民    國    94    年    12    月    19    日
                  民事第一庭  審判長法  官  沈建興
                                    法  官  洪珮婷
                                    法  官  林玉心
上為正本係照原本作成。
不得抗告。
中　　華　　民　　國　　94　　年　　12　　月　　19　　日
                                    書記官  陳家宏
